【裁判字號】    89,訴,1457
【裁判日期】    891221
【裁判案由】    搶奪等
【裁判全文】
臺灣板橋地方法院刑事判決                        八十九年度訴字第一四五七號
    公  訴  人  臺灣板橋地方法院檢察署檢察官
    被      告  乙○○
右列被告因搶奪等案件，經檢察官提起公訴（八十九年度偵字第一一八七○號、第一
二五二一號、第一二八七九號），本院判決如左：
    主  文
乙○○連續意圖為自己不法之所有，而搶奪他人之動產，處有期徒刑壹年捌月，如附
表所示之物均沒收。
    事  實
一、乙○○曾因懲治盜匪條例案例，經臺灣高等法院於民國八十五年十二月十六日以
    八十五年度上更一字第七九七號判處有期徒刑七年六月確定，甫於八十八年五月
    二十七日因縮短刑期假釋出獄（縮刑期滿日期為九十一年八月十九日），竟仍不
    知悔改，基於意圖為自己不法所有之概括犯意，連續於：（一）八十九年五月三
    日晚上九時許，在臺北縣樹林市○○街十六號前，利用其竊取之車號不詳之機車
    （另案由檢察官提起公訴），尾隨丁○○身後，趁其不注意之際，搶奪其所有之
    內有身分證一張、記事本、識別證等物品之灰色皮包一只後逃逸，得手後，便將
    財物花用殆盡，另留下身分證，其餘則任意棄置。（二）於八十九年五月五日八
    時許，在臺北縣板橋市○○路一九八號前，又以前揭相同手法，趁甲○○不備，
    而搶奪其所有之內有現金新台幣（下同）二千元、行動電話一支、駕照一張等財
    物之皮包一只，得手後逃逸。乙○○將現金花用殆盡，並將行動電話機具贈送予
    不知情之賴美君（另由檢察官為不起訴處分），其餘物品則任意棄置在臺北縣新
    莊市○○路某處。（三）於八十九年五月二十七日十八時許，在臺北縣板橋市○○○街附近，復以前開手法，趁戊○○不備，而搶奪其所有之內有現金二百元、
    身分證、駕照、學生證各一張、行動電話一支等財物之皮包一只，得手後逃逸。
    乙○○並將手機以一千五百元之代價出售，所得亦花用殆盡。（四）於八十九年
    五月二十七日二十二時十五分許，在臺北縣新莊市○○路六四九巷十五弄一號前
    ，再以右揭相同手法，搶奪丙○○所有之內有身分證一張、銀行信用卡三張、提
    款卡二張、現金三千五百元、禮券共三千二百元等財物之皮包一只，得手後便將
    財物花用完畢。乙○○復基於意圖為自己不法所有之概括犯意，於八十九年五月
    間，以前開丁○○之身分證件及李皇志之身分證件，向臺灣大哥大股份有限公司
    （以下簡稱臺灣大哥大公司）申辦行動電話門號0000000000號、00
    00000000號使用，並冒用丁○○、李皇志之名義，偽造該二人之署押各
    一枚於行動電話服務申請書之私文書上，足生損害於丁○○、李皇志本人，並持
    交該偽造之申請書予台灣大哥大公司申請行動電話而行使之，致使台灣大哥大公
    司因而陷於錯誤，同意發給乙○○上開行動電話之門號使用，乙○○並獲得免付
    使用上開行動電話費用之不法利益，足生損害於丁○○、李皇志及臺灣大哥大公
    司。嗣因乙○○持用以丁○○之名義申請之0000000000號行動電話，
    經警調閱上開行動電話通聯紀錄，循線於毆文琳住處執行搜索，而當場起出李皇
    志名義之行動電話服務申請書，及自甲○○遭搶之上開行動電話序號追查，始循
    線查悉上情。並於八十九年五月五日，自賴美君處扣得甲○○所有之行動電話手
    機一支；再經警分別於八十九年六月七日、八十九年六月十三日借提乙○○追查
    贓證物，在臺北縣新莊市○○路二一二巷內之草堆中、新莊市○○○路一五○巷
    八號樓梯間，起出丙○○身分證一張、戊○○之駕照一張、丁○○所有之皮包一
    只、記事本一本、識別證一枚。
二、案經臺北市政府警察局移送、臺北縣警察局樹林分局及新莊分局報請台灣板橋地
    方法院檢察署檢察官偵查起訴。
    理  由
一、右揭犯罪事實，業據被告乙○○於警訊及偵、審中坦承不諱，核與被害人丁○○
    、甲○○、戊○○、丙○○於警詢中之指述之情節相符。並有贓物認領保管單四
    紙、偽造之行動電話服務申請書二件附卷足稽。被告曾使用以丁○○名義申辦之
    行動電話0000000000號，與證人歐文琳聯絡，及以李皇志名義申辦之
    行動電話0000000000號係被告使用中等情，業據證人歐文琳於警訊及
    檢察官偵查中證述屬實，並有行動電話0000000000號之通聯紀錄在卷
    足參。又將被告當庭書寫之「李皇志」三字，與臺灣大哥大公司行動電話服務申
    請書上之「李皇志」之簽名相互比對，字跡之走峰、運勢均極為相似，顯係被告
    親筆所為。本件事證明確，被告犯行應堪認定。
二、核被告乙○○所為，係犯刑法第三百二十五條第一項之普通搶奪罪，同法第二百
    十六條、第二百十條之行使偽造私文書罪，及第三百三十九條第二項之詐欺得利
    罪。被告偽造署押乃係偽造私文書之階段行為，又其偽造文書之低度行為，應為
    行使偽造私文書之高度行為所吸收，均不另論罪。被告四次搶奪、二次行使偽造
    私文書及多次詐欺得利之行為，均時間緊接，所犯係構成要件相同之罪，顯均係
    基於概括犯意為之，均應依連續犯之規定論以一罪，並加重其刑。被告所犯上開
    三罪間，有方法結果之牽連關係，應依刑法第五十五條規定，從一重之連續行使
    偽造私文書罪處斷。爰審酌被告犯罪之動機、目的、所生危害非輕，犯後猶未悔
    改，一犯再犯，暨其坦承犯行態度尚佳等一切情狀，量處如主文所示之刑，以示
    懲儆。至被告偽造之台灣大哥大公司行動電話服務聲請書上「丁○○」、「李皇
    志」之署押各一枚，應依刑法第二百十九條規定宣告沒收。
據上論斷，應依刑事訴訟法第二百九十九條第一項前段，刑法第五十六條、第三百二
十五條第一項、第二百十六條、第二百十條、第三百三十九條第二項、第五十五條、
第二百十九條，罰金罰鍰提高標準條例第一條前段，判決如主文。
本案經檢察官潘翠雪到庭執行職務
中      華      民      國      八十九      年    十二    月  二十一    日
                                  臺灣板橋地方法院刑事第一庭
                                      法  官    胡  堅  勤
右正本證明與原本無異。
如不服本判決，應於判決送達後十日內，向本院提出上訴狀。
                                      書記官    劉  文  美
中      華      民      國      八十九      年    十二    月  二十一    日
附表：
一、台灣大哥大公司行動電話服務聲請書上偽造之「丁○○」署押壹枚。
二、台灣大哥大公司行動電話服務聲請書上偽造之「李皇志」署押壹枚。
附錄本案所犯法條全文
中華民國刑法第三百二十五條
 (普通搶奪罪)
意圖為自己或第三人不法之所有，而搶奪他人之動產者，處六月以上五年
以下有期徒刑。
因而致人於死者，處無期徒刑或七年以上有期徒刑，致重傷者，處三年以
上十年以下有期徒刑。
第一項之未遂犯罰之。
中華民國刑法第二百一十條
 (偽造變造私文書罪)
偽造、變造私文書，足以生損害於公眾或他人者，處五年以下有期徒刑。
中華民國刑法第二百一十六條
 (行使偽造變造或登載不實之文書罪)
行使第二百十條至第二百十五條之文書者，依偽造、變造文書或登載不實
事項或使登載不實事項之規定處斷。
中華民國刑法第三百三十九條
 (普通詐欺罪)
意圖為自己或第三人不法之所有，以詐術使人將本人或第三人之物交付者
，處五年以下有期徒刑、拘役或科或併科一千元以下罰金。
以前項方法得財產上不法之利益或使第三人得之者，亦同。
前二項之未遂犯罰之。
中      華      民      國      八十九      年    十二    月    十六    日


司法院資訊處製作；財團法人民間司法改革基金會備份。
